臺灣臺中地方法院刑事判決　　　　　　　　　　　　　九十三年度易字第一五六號
　　公　訴　人　臺灣臺中地方法院檢察署檢察官
　　被　　　告　丙○○
　　輔　佐　人　丁○○
　　指定辯護人　本院公設辯護人甲○○
右列被告因加重竊盜案件，經檢察官聲請以簡易判決處刑（九十二年度偵字第二三二
九三號），本院改依通常審判程序審理判決如左：
    主      文
丙○○連續竊盜，處拘役肆拾日，如易科罰金，以佰元折算壹日。
    事      實
一、丙○○意圖為自己不法之所有，並基於概括之犯意，於民國九十二年十一月二十
    三日左右，在台中縣大里市○○路堤防處，竊取臺灣電力公司所有之懸垂子六
    只；復於九十二年十一月二十五日晚上八時三十分許，在同一地點，見不詳姓名
    之人所遺留之油壓剪一把，及臺灣電力公司所有價值新台幣（下同）約八百元之
    全鋁線一小捆（長十五點二公尺、重約十．一二公斤），即徒手竊取之，並將油
    壓剪置於其騎乘機車之置物箱內，全鋁線則置放在機車後座上，嗣於九十二年十
    一月二十五晚上九時許，為場當場查獲，丙○○再帶同警方前往其台中縣大里市
    ○○路一五五號住處，取出臺灣電力公司所有之懸垂子六只。
二、案經台中縣警察局霧峰分局報請臺灣臺中地方法院檢察署檢察官聲請以簡易判決
    處刑，經本院改依通常審判程序審理。
    理      由
一、訊據被告丙○○矢口否認有何竊盜犯行，辯稱：其是去竹林裏抓野兔，看到有懸
    垂子、全鋁線及油壓剪才加以撿拾的，其也不知道懸垂子及全鋁線是臺灣電
    力公司所有的云云。然查：右揭事實，有贓物領回收據一份、照片十五張及現場
    圖一份附於偵查卷可稽，復有扣案之油壓剪一把可資佐證。系爭懸垂子六只及
    全鋁線一小捆，係臺灣電力公司所有，原架設於電線桿上，該處並未送電，須有
    應用力學方面的常識才有辦法竊取，且一定要使用手搖型起重機、大鋼剪、繩索
    及板手等工具，方有辦法竊取，而自己一個人如具有專業知識，仍可以用鐵剪將
    全鋁線剪下等情，業據證人乙○○即臺灣電力公司員工於本院審理時證述屬實。
    而被告罹有慢性器質性腦症候群，高中補校汽車修護科畢業後從事汽修工作，惟
    因染上吸食安非他命之惡習，於八十二年出現聽幻覺、視幻覺及被害妄想等症狀
    ，於八十二年間兩度進入草屯療養院住院，診斷為安非他命誘發之精神病，於涉
    嫌本案竊盜犯行後，精神症狀惡化而住院，於九十三年一月出院後門診治療迄今
    等情，亦有衛生署草屯療養院診斷證明書一份、該院九十三年六月十日草療精字
    第三一九八號函附精神鑑定書一份附於本院卷可按，故以被告之精神狀態及其專
    業技能（汽車修護）觀之，其應無攀爬上電線桿再以油壓剪剪下全鋁線及懸垂
    子之專業能力，允無疑義。是被告辯稱系爭懸垂子、全鋁線及油壓剪等物，均
    係其在台中縣大里市○○路堤防處所撿拾等語，應可採信。惟系爭懸垂子六只
    、全鋁線一小綑及油壓剪一把，非屬他人廢棄之物品，且被告既於本院審理時供
    稱懸垂子及油壓剪係數名不詳姓名之人於竊取臺灣電力公司電線桿上之全鋁線
    後遺留現場，另全鋁線係臺灣電力公司人員遺留在現場等語，則上開物品仍屬他
    人之物，被告加以撿拾，仍屬竊盜行為無誤，其當有為自己不法所有之意圖。被
    告之所辯無非卸飾之詞，不足採信，事證明確，其犯行洵堪認定。
二、核被告所為，係犯刑法第三百二十條第一項竊盜罪。公訴人認被告係攜帶兇器竊
    盜罪云云，惟查被告僅係以徒手撿拾之方式竊取全鋁線，在被告機車置物箱查獲
    之鐵剪一把亦係被告竊得之物，自難認被告係攜帶兇器竊盜甚明，是公訴意旨尚
    有未洽，惟基本社會事實相同，爰依法變更起訴法條。被告竊取鐵剪一把之事實
    ，雖未據公訴人起訴，惟與已起訴被告所犯前開有罪部分，有連續犯裁判上一罪
    之關係，為起訴效力所及，本院自得一併加以審理。被告先後多次犯行，時間緊
    接，犯罪構成要件相同，顯係基於概括之犯意反覆為之，為連續犯，應依刑法第
    五十六條之規定論以一罪，並加重其刑。又被告雖罹有慢性器質性腦症候群，已
    如前述，惟經本院送請草屯療養院鑑定結果認：「被告在案發時可以確實明瞭偷
    竊行為的意義及後果，且能夠覺察自己的行為，其自由行使意志的能力並未受損
    ，故其犯案當時之精神狀態並未達到精神耗弱或心神喪失的程度。」，有精神鑑
    定報告書一份附於本院卷可參，顯然被告於行為時之精神狀態並未達到精神耗弱
    或心神喪失的程度，故不予減輕或免除其刑，併此敘明。爰審酌被告犯罪之動機
    、目的、手段、其品行及智識程度、犯罪所生之損害（所得）尚輕，及其犯罪後
    之態度等一切情狀，量處如主文所示之刑，並諭知易科罰金之折算標準。扣案之
    油壓剪一把係被告竊得之物，係屬贓物，應發還給被害人，爰不予宣告沒收，併
    此敘明。
據上論斷，應依刑事訴訟法第四百五十二條、第二百九十九條第一項前段、第三百條
，刑法第五十六條、第三百二十條第一項、第四十一條第一項前段，罰金罰鍰提高標
準條例第一條前段、第二條，判決如主文。
中      華      民      國      九十三      年      八    月    十八    日
        臺灣臺中地方法院刑事第六庭
                                        審判長法  官    夏  一  
                                              法  官    林  念  祖
                                              法  官    簡  源  希
右正本證明與原本無異。
如不服本判決，應於判決送達後十日內向本院提出上訴狀，上訴於臺灣高等法院臺中
分院( 須附繕本 )。
                                              書記官
中      華      民      國      九十三      年      八    月    二十    日
附錄論罪科刑法條：
刑法第三百二十條第一項：意圖為自己或第三人不法之所有，而竊取他人之動產者，
                        為竊盜罪，處五年以下有期徒刑、拘役或五百元以下罰金
                        。
